最　高　行　政　法　院　裁　定
　　　　　　　　　　　　　　　　　　 96年度裁字第01413號
上　訴　人　甲○○
被 上訴 人　勞工保險局
代　表　人　乙○○
上列當事人間因勞保事件，上訴人對於中華民國94年12月8日臺
北高等行政法院94年度訴字第3483號判決，提起上訴。本院裁定
如下：
    主  文
上訴駁回。
上訴審訴訟費用由上訴人負擔。
    理  由
一、按對於高等行政法院判決上訴，非以其違背法令為理由，不
    得為之，行政訴訟法第242條定有明文。是對於高等行政法
    院判決上訴，若未具體說明原判決違背何項法令、不適用或
    如何適用不當之具體情事，即非主張原判決違背法令以為上
    訴理由，其上訴不應准許。
二、本件上訴人於民國（下同）93年2月27日自前一投保單位離
    職退保，同年9月22日向被上訴人申請以個人為單位參加裁
    減資遣繼續加保，經被上訴人以93年11月25日保承職字第09
    360642670號函核定自申報翌日即93年9月23日起加保生效。
    嗣上訴人函請改自93年9月6日加保生效，案經被上訴人審查
    ，認與「被裁減資遣被保險人繼續參加勞工保險及保險給付
    辦法」第3條規定不符，乃以93年12月9日保承職字第093606
    41010號函否准所請。上訴人不服，循序提起行政訴訟，經
    原審斟酌全辯論意旨及調查證據結果略以：上訴人於93年9
    月22日向被上訴人申請以個人為單位參加裁減資遣繼續加保
    之事實，為上訴人所是認，復有「被裁減資遣員工繼續加保
    申請書」影本可稽，則依勞工保險條例第9條之1第2項規定
    授權訂定之「被裁減資遣被保險人繼續參加勞工保險及保險
    給付辦法」第3條第3項規定，其保險效力之開始，應自續保
    申請書送達保險人之翌日即93年9月23日起算。另被上訴人
    所屬人員之答復，僅係供被保險人即上訴人參考，並無對上
    訴人作成行政處分而有羈束之效力，況被保險人即上訴人對
    其自己之事務應有較諸他人更為注意之義務，是上訴人主張
    其因相信被上訴人所屬人員之告知，致其誤判而選擇對其不
    利之93年9月22日為其申請裁減資遣繼續加保日期，而主張
    被上訴人未善盡保險善良管理人之責任義務，應准其申請裁
    減資遣繼續加保日期改為93年9月6日，保險效力自翌日93年
    9月7日生效云云，要無足採等語，而為駁回上訴人在原審之
    訴之判決。
三、本件上訴意旨略謂：在電腦資訊普及之今日，被上訴人竟未
    將關於被保險人之人工製作保險卡資料全部登入電腦，行政
    效率顯然不佳；另上訴人於93年9月6日向被上訴人臺中縣辦
    事處人員查詢投保年資時，被上訴人之人員並未告知上訴人
    首筆資料日期、被上訴人電腦目前起始資料日期及其間之年
    資尚未查證等語，此顯與被上訴人93年12月31日保承職字第
    09310685250號函所檢附被上訴人對審議案意見書上之記載
    不同；況被保險人會向被上訴人查詢投保相關資料，一定有
    實際需求及目的，故被上訴人有即時提供最正確、最完整之
    投保相關資料予被保險人之責任與義務，被上訴人以僅提供
    參考字樣及各種理由來推卸責任，若是被保險人拿到不正確
    之資料、不完整之資料時都要自認倒楣，那行政機關未免太
    沒有公信力了；又上訴人未於93年9月6日查詢之日表明立刻
    申請裁減資遣繼續加保之意思乃肇因於被上訴人之人員告知
    錯誤，若被上訴人之人員告知正確，上訴人必定於93年9月6
    日立刻申請裁減資遣繼續加保，是不能認上訴人於該日查詢
    時無申請裁減資遣繼續加保之意思表示，故被上訴人應賠償
    上訴人因此所受之損害；甚者，本件之勞工保險監理委員會
    審議勞工保險爭議事項審定書，已明白指出被上訴人答覆上
    訴人保險年資有誤，於行政上有疏失，是被上訴人更無從推
    卸其責云云。經查上訴論旨，無非仍是就被上訴人人員對上
    訴人之投保年資未確實予以答覆，及其因此而受有損害等情
    為爭執，而對原判決維持被上訴人否准上訴人申請自93年9
    月6日以個人為單位參加裁減資遣繼續加保生效之處分，究
    竟有何違背法令，並其違背何項法令及其具體情事，則未予
    以指明，依首揭規定及說明，難認其對於原判決如何違背法
    令已有具體指摘，故其上訴為不合法，應予駁回。
四、依行政訴訟法第249條第1項前段、第104條、民事訴訟法第
    95條、第78條，裁定如主文。
中　　華　　民　　國　　96　　年　　6　　 月　　28　　日
                  第一庭審判長法  官　高　啟　燦
                              法  官  戴  見  草
                              法  官  黃　璽　君
                              法  官　廖　宏　明
                              法  官　楊　惠　欽
以  上  正  本  證  明  與  原  本  無  異
中　　華　　民　　國　　96　　年　　6　　 月　　28　　日
　　　　　　　　　　　　　　　書記官　張　雅　琴
